臺灣板橋地方法院民事判決　　　　　　　95年度訴字第2433號
原　　　告　乙○○
　　　　　　　　　　　　號
訴訟代理人　戊○○
被　　　告　聯友汽車貨運有限公司
兼法定代理　丙○○
人
右一人訴訟　丁○○
代　理　人
被　　　告　甲○○
上列當事人間請求侵權行為損害賠償事件，經本院於民國96年4
月19日言詞辯論終結，判決如下：
    主  文
被告甲○○、聯友汽車貨運有限公司應連帶給付原告新台幣壹拾
捌萬柒仟參佰柒拾伍元，及自民國九十五年十一月十五日起至清
償日止按年息百分之五計算之利息。
原告其餘之訴駁回。
訴訟費用由被告聯友汽車貨運有限公司負擔百分之二十九，由被
告聯友汽車貨運有限公司、甲○○連帶負擔百分之一，其餘由原
告負擔。
本判決第一項得假執行；但被告甲○○以新台幣壹拾捌萬柒仟參
佰柒拾伍元預供擔保後，得免假執行。
原告其餘假執行之聲請駁回。
    事實及理由
壹、程序部分：
一、按訴狀送達後，原告不得將原訴變更或追加他訴，但請求之
    基礎事實同一者，不在此限，民事訴訟法第255 條第1 項第
    2 款定有明文。經查原告提起附帶民事訴訟，據其於95年4
    月7 日所提出之訴狀所載，係請求被告乙○○給付新台幣（
    下同）60萬32 4元，及自附帶民事起訴狀繕本送達翌日起至
    清償日止按年息5%計算之利息，雖於95年10月26日具狀追加
    聯友汽車貨運有限公司、丙○○為被告，請求被告三人連帶
    給付60萬32 4元，及自追加起訴狀繕本送達翌日起至清償日
    止按年息5%計算之利息，惟請求之基礎事實為被告乙○○之
    侵權行為，核屬同一，應予准許，合先敘明。
二、復按原告於附帶民事訴訟程序中請求被告甲○○賠償機車之
    損害，雖不合法，惟原告已於附帶民事訴訟移送民庭後就機
    車損害部分對於被告甲○○提起追加之訴，並依法繳納裁判
    費用，則原告請求被告甲○○賠償機車損害部分，程序上於
    法並無不合，併予敘明。
三、本件被告甲○○、丙○○未於言詞辯論期日到場，核無民事
    訴訟法第386 條各款所列情形，爰依原告聲請，由其一造辯
    論而為判決。
貳、實體部分：
一、原告起訴主張：
  (一)被告甲○○係營業小貨車駕駛，為從事業務之人，於民國94
    年6 月28日22時30分許，駕駛車牌號碼726-AQ號營業小貨車
    ，沿臺北縣中和市○○路往中正路方向行駛（聲請書誤載沿
    中山路往員山路方向行駛），途經臺北縣中和市○○路與員
    山路581 巷交岔路口，欲左轉員山路581 巷口時，本應注意
    汽車行駛時，駕駛人應注意車前狀況，隨時採取必要之安全
    措施，以防止危險事故之發生，且應注意汽車行駛至交岔路
    口，轉彎車應讓直行車先行，而依當時一切情況，又無不能
    注意之情事，竟疏未注意車前狀況，並讓直行車先行，即貿
    然左轉，適對向原告騎乘車牌號碼N98-280 號重型機車，沿
    時速限制為50公里以下臺北縣中和市○○路往中山路方向行
    駛，行經該交岔路口，見被告胡有成駕駛之營業小貨車突然
    左轉，因緊急煞車而人車滑倒，造成原告受有左側踝關節脫
    臼、腳踝外髁骨折，被告甲○○自應賠償被告之損害。又被
    告友聯汽車貨運有限公司、丙○○為甲○○之僱用人，亦應
    與甲○○負連帶賠償責任。
  (二)原告所受各項損害如下：
  醫藥費用2 萬1,905 元部分：原告自94年6 月28日起至94年
    10月6日止計支出醫藥費用2萬1,905元。
  看護費6 萬4,000 元部分：原告自94年6 月28日起至94年7
    月30日止32天，每天支出看護費用2,000 元，總計支出6 萬
    4,000元。
  門診期間計程車車資3,290 元：1.出院由亞東醫院至中和家
    車資150 元。2.由中和家至亞東醫院9 次來回，每次來回車
    資300 元，共計2,700 元。3.由中和家中至郵政醫院1 次來
    回車資440元。上述1.至3.總計為3,290元。
  工作損失19萬928 元：原告每月薪資為2 萬3,866 元，因本
    件車禍受傷無法工作，原告必須停止工作，做醫療及復健約
    8個月。
  中醫藥費4,850元。
  機車修理費4,730元。
  後續期間治療、開刀取出鋼釘... 費用5 萬621 元：1.醫療
    費2 萬6,755 元。2.無法工作1 個月2 萬3,866 元。上開1.
    至2.合計為5萬621元。
  精神慰撫金30萬元：原告受傷迄今，被告即不予聞問，精神
    上受有相當之痛苦，爰請求賠償精神慰撫金30萬元。
  (三)為此，依據侵權行為之法律關係，請求被告連帶給付60萬32
    4 元，及自追加起訴狀繕本送達翌日起至清償日止按年息5%
    計算之利息，並陳明願供擔保請准宣告假執行。
二、被告則抗辯：
  壹、被告甲○○部分：
  (一)依　鈞院95交簡上字第116 號判決書所載「告訴人亦係違規
    超速行駛，此由其煞車倒地後，由滑行相當距離直至為被告
    車輛卡住方為停止之情形即明」，另依臺灣省臺北縣車輛行
    車事故鑑定委員會第941853號鑑定意見書亦指原告超速，則
    依民法第217 條第1 項及最高法院85年台上字第1756號判例
    「損害之發生或擴大，被害人與有過失者，法院得減輕賠償
    金額或免除之，民法第217 條第1 項定有明文。此項規定之
    目的，在謀求加害人與被害人間之公平，故在裁判上法院得
    以職權減輕或免除之。」且請鈞院審酌被告前所提答辯狀，
    即可明瞭於民事之責任分擔上，原告之「超速行為」，應分
    擔絕大部分之責任，因此懇請鈞院依職權免除被告之責。
  (二)原告所提費用部分，亦係不合理，答辯如下：
  醫藥費21,905元：原告未舉證該費用確為全部本次「左側踝
    關節脫臼、腳踝外踝骨折」所支出之醫藥費。且總計該費用
    亦僅為13,515元，與其所提之21,905元不相符。另該郵政醫
    院之收據所為之項目「放射線診療費」而該項目於亞東醫院
    之收據已多次出現，最相鄰之日期為94.8.17 、94.9.7，為
    何又於94.9.12 為之？應屬非必要（則亦可證明下面3 其所
    提之郵政醫院交通費等費用係無必要）。
  看護費64,000元：該收據為一陌生之人所出具，並非專業之
    看護機構之收據，無法證明確為看護費所支出，其真實性無
    法證明。且原告僅係「左側踝關節脫臼、腳踝外踝骨折」且
    僅實際住院3 天（6/29、6/30、7/1） 即能出院返家，顯見
    傷勢輕微並非喪失生活自理能力，且其為一年輕力壯之21歲
    青年，如此所謂長達32天之看護費，無任何資料或機構鑑定
    可足證明其為必需，故其真實性、合理性、必要性無法成立
    。
  車資部分3,290 元：原告亦無舉任何憑證以證該費用確為全
    部本次「左側踝關節脫臼、腳踝外踝骨折」因就醫所支出之
    交通費。
  工作損失190,928 元：原告本薪據其稱為23,866元，然其所
    提出證明亦不過一般之薪水條，真實性無法證明；且原告為
    年輕力壯之21歲青年，僅係「左側踝關節脫臼、腳踝外踝骨
    折」並非喪失生活自理能力，如此竟要「停止工作8 個月」
    其合理性及必要性亦無法證明。且從其所提之所謂「看護費
    」亦僅為32天，於此為何卻要「停止工作8 個月」？前後矛
    盾，足證2 項皆為原告草率隨性所提，不足為採。且依原告
    狀紙所述，其出院後即能往來於家中及醫院多次，且無礙於
    搭車，則亦應無礙於其上班之交通。且依一般社會通念，「
    左側踝關節脫臼、腳踝外踝骨折」並非達喪失工作能力或機
    能，且觀其薪水條，其亦非外勤人員，則其稱「停止工作8
    個月」殊難採信。
  中醫藥費4,850 元：原告所提者為一般之收據，上面並無買
    受人之記載，其真實性無法證明，亦無法證明該費用確為全
    部本次「左側踝關節脫臼、腳踝外踝骨折」因就醫所支出。
    且前已自稱於亞東醫院及郵政醫院就醫，為何於此又需有中
    醫藥費？且其所提證二，已記載「於94.7.6至94.9.19 共門
    診8 次」然其所提之中醫藥費收據日期不乏於此期間者，且
    觀其所謂之收據所載之品名竟有「膠原鈣片、膠原蛋白」或
    僅為「藥品、中藥」等不相干或籠統之品名，此足證此項為
    原告草率隨性所提，不足為採。
  機車修理4,730 元：上面無受修車之車號，無法證明其真實
    性。
  後續期間治療、開刀、取出鋼釘費用50,621元：原告亦無提
    任何憑證以證明該項費用，並證明確為本次所必要及合理之
    費用；且僅係「後續期間治療、開刀、取出鋼釘」為何又需
    「1 個月無法工作」？其合理性及必要性亦無法證明。
  精神慰撫金300,000 元：原告僅為「左側踝關節脫臼、腳踝
    外踝骨折」事後被告多次謀求所投保之保險公司蘇黎世產物
    保險公司與其洽理賠償事宜（出險號00000000），然皆為原
    告獅子大開口、漫天索價所拒，且被告數次前往探視，原可
    早日解決，當不致有所謂之精神損失，然原告不謀此，則何
    來之精神損失？且慰藉金之賠償須以人格權或特定身份法益
    遭遇侵害，使精神上受有痛苦為必要（最高法院50年台上字
    第1114號、51年台上字第223 號判例參照）本件為原告與有
    過失所致，且被告多次謀求解決，則原告其縱有所謂之精神
    損失，亦為其所導致或擴大或延長。且該金額亦缺乏合理性
    及根據，依其證二所載僅實際住院3 天、或出院第3 天即可
    牽乘機車、或依原告所附不實之看護費收據所示亦僅32天僅
    係「左側踝關節脫臼、腳踝外踝骨折」之原告，何來之精神
    損失300,000 元？
  (三)且觀其證二所載，原告係於94.7.2出院，另證七所謂之機車
    修理費收據日期為94.7.5，該收據記載之買受人為原告本人
    ，依一般社會交易習慣收據買受人記載為個人者，皆為該個
    人親自所為之交易行為；且該收據既然記載買受人為原告本
    人，應即足證明為原告自己所為之交易，則足證明原告於94
    .7 .5 已能推機車前往機車行修車、結帳並騎行機車，則更
    足證明僅實際住院3 天（6/29、6/30、7/1） 即能出院之「
    左側踝關節脫臼、腳踝外踝骨折」之原告，於94.7.5後已無
    礙於其行動，更足證明其所請求之所謂「看護費」、「計程
    車車車資」、「停止工作8 個月之工作損失」、「1 個月無
    法工作」、「精神慰藉金」等失其合理性及必要性。而證二
    所記載之「應休養4 個月」亦因此失其必要性及合理性，因
    該項記載僅屬醫生個人之建議而無強制性，而究竟應有多久
    之修養時間，仍應參照客觀之事實及證明資料為判斷，而非
    僅憑醫生一概括無根據之詞而據為論斷；而原告既然已能於
    94.7 .5 推機車、騎機車，該項「應休養4 個月」之醫生建
    議，應即不成立。
  (四)另現為全民健保時代，原告居於中和市，有健保給付之醫院
    林立，且健保給付之醫院有健保給付之醫療項目已眾多，若
    原告自行前往非健保給付之醫療院所治療（如所謂之中醫藥
    費）或接受非健保給付之治療（如亞東醫院收據之非健保給
    付之各項目），則除非確有主治醫師之診斷證明確為必要，
    否則皆為其個人非正常及非必要之醫療程式，被告無責任負
    擔其這方面非健保給付及非主治醫師診斷書證明其必要性之
    醫療支出。
  (五)復依鈞院95交簡上字第116 號判決書所載「參照卷附道路交
    通事故現場圖所示，告訴人機車滑行停止之位置係在該交岔
    路口相對於員山路581 巷北向車道之快慢車道行車分道線向
    北延伸至該交岔路口之處，距員山路581 巷路口行人穿越道
    二點八公尺，而該位置就告訴人而言，已越過相對於其右側
    員山路581 巷中央之行車分向線之處，就被告之行車方向而
    言，則尚未到達該交岔路口可為左轉之中心處」即可證明『
    原告係超速行駛於快車道』。本件原告之所以無法如其他車
    輛般通過該路口，而需緊急煞車之故，除前述係因超速外，
    另一原因即為行駛於快車道，蓋如果非行駛於快車道，被告
    縱停止於黃色網狀線上，原告其亦無庸需採緊急煞車，而亦
    大可超速行駛駛離該路口。依道路交通安全規則第99條規定
    ，機器腳踏車不得行駛於快車道，原告明顯違反上開交通安
    全規則，特予敘明。故原告「行駛於快車道」→「超速行駛
    」→「未作隨時停車之準備」→「未注意前車狀況」→「未
    隨時採必要之安全措施」→「導致煞車不慎」→「自行失控
    滑倒」→「左側踝關節脫臼、腳踝外踝骨折」亦即原告先行
    之條件環境及能力均未遭侵犯及破壞，原告應負較大之過失
    責任。
  (六)為此，請求駁回原告之訴及其假執行之聲請，並陳明如受不
    利判決，願供擔保請准宣告假執行。
  貳、被告聯友汽車貨運有限公司部分：
  (一)原告主張之損害並未提出充分之證據，且理請求保險公司理
    賠，必須有要單據，否則無法核算理賠事宜。
  (二)為此，請求駁回原告之訴及其假執行之聲請。
三、按駕駛人應注意車前狀況，並隨時採取必要之安全措施；又
    汽車行駛至交岔路口時，同為幹、支線道者，轉彎車應讓直
    行車先行，95年6 月30日修正前之道路交通安全規則第94條
    第3 項、第102 條第1 項第2 款分別定有明文。查原告主張
    被告甲○○係營業小貨車駕駛，為從事業務之人，於民國94
    年6 月28日22時30分許，駕駛車牌號碼726-AQ號營業小貨車
    ，沿臺北縣中和市○○路往中正路方向行駛（聲請書誤載沿
    中山路往員山路方向行駛），途經臺北縣中和市○○路與員
    山路581 巷交岔路口，欲左轉員山路581 巷口時，本應注意
    汽車行駛時，駕駛人應注意車前狀況，隨時採取必要之安全
    措施，以防止危險事故之發生，且應注意汽車行駛至交岔路
    口，轉彎車應讓直行車先行，而依當時一切情況，又無不能
    注意之情事，竟疏未注意車前狀況，並讓直行車先行，即貿
    然左轉，適對向原告騎乘車牌號碼N98-280 號重型機車，沿
    時速限制為50公里以下臺北縣中和市○○路往中山路方向行
    駛，行經該交岔路口，見被告胡有成駕駛之營業小貨車突然
    左轉，因緊急煞車而人車滑倒，造成原告受有左側踝關節脫
    臼、腳踝外髁骨折之事實，有道路交通事故調查報告表、道
    路交通事故現場圖各1 份、道路交通事故談判紀錄表2 份、
    現場照片14幀附於台灣板橋地方法院檢察署94年度偵字第21
    196 號偵查卷可稽；本件肇事經送臺灣省臺北縣區車輛行車
    事故鑑定委員會鑑定結果，就被告甲○○有左轉車未讓直行
    車先行之過失及告訴人乙○○有超速行駛之過失部分，有臺
    灣省臺北縣區車輛行車事故鑑定委員會95年1 月23日北縣鑑
    字第0945181853號函暨鑑定意見書各1 紙附於上開偵查在卷
    可稽，並經本院依職權調閱上開偵查卷宗查證無訛。則原告
    主張被告有過失傷害其身體之侵權行為，即堪信為真實。
四、按「因故意或過失，不法侵害他人之權利者，負損害賠償責
    任」、「受僱人因執行職務，不法侵害他人之權利者，由僱
    用人與行為人連帶負損害賠償責任」，民法第184 條第1 項
    前段、第188 條第1 項前段分別定有明文，次按「不法侵害
    他人之身體或健康者，對於被害人因此喪失或減少勞動能力
    ，或增加生活之需要時，應負損害賠償責任」、「對於不法
    侵害他人之身體或健康者，被告人雖非財產上之損害，亦得
    請求賠償相當之金額」，民法第193 條第1 項及第195 條第
    1 項前段亦分別定有明文。查被告甲○○係執行友聯汽車貨
    運有限公司職務時過失傷害原告身體健康，則被告友聯汽車
    貨運有限公司自應與胡永城負連帶賠償責任。至於原告主張
    被告丙○○亦應與甲○○負連帶賠償責任部分，並未敘明其
    請求權基礎，況原告既主張被告甲○○係聯友汽車貨運有限
    公司之送貨員（詳原告96年3 月12日民事辯論意旨狀），則
    被告友聯汽車貨運有限公司即為甲○○之僱用人，被告丙○○雖為友聯汽車貨運有限公司之法定代理人，但與友聯汽車
    貨運有限公司分具不同之人格，原告亦未舉證證明被告丙○○為甲○○之僱用人，則原告以被告丙○○係友聯汽車貨運
    有限公司之法定代理人為由，請求被告丙○○負連帶賠償責
    任，為無理由，不應准許。
五、茲就原告所受之各項損害析述如后：
  (一)醫療費用2 萬1,905 元部分：查原告自94年6 月28日起至94
    年9 月19日止，總計自費支出之醫療費用金額為1 萬3,72 5
    元（細明詳附表所示），已據提出醫療費用單據15總為證（
    詳原證二），則原告請求被告賠償之醫療費用在1 萬3,72 5
    元之範圍內，為有理由，逾此之請求，即屬無據。
  (二)看護費6 萬4,000 元部分：查原告因本件車禍受傷於94年6
    月28日住院接受鋼釘鋼板復位固定手術，並於94年7 月2 日
    出院，自94年7 月6 日至94年9 月19日共門診8 次，須休養
    4 個月，因鋼板留置體內，須再次手術移除鋼板，術後須看
    護照顧4 週，有亞東紀念醫院於95年12月30日出具之診斷證
    明書1 件在卷足憑（詳附證一），則原告除自94年6 月28日
    起至94年7 月2 日止住院期間（共計4 日）有請看護照顧之
    必要外，並須於出院後再請看護照顧4 週（即28日），而原
    告主張其自94年6 月28日起至94年7 月30日止聘請看護照顧
    32 日 ，計出支6 萬4,000 元，亦據提出看護費用收據1 紙
    為證。則原告請求被告賠償看護費用6 萬4,000 元，核屬有
    據。
  (三)門診期間計程車資費用：查原告因本件車禍受傷，自有搭乘
    計程車門診之需要，核屬因被告之侵權行為所增加生活上之
    支出，自得請求被告賠償。復查原告於94年7 月2 日出院搭
    乘計程車返家，並於附表編號2 至14所示之時間搭乘計程車
    返還亞東醫院就診，及於附表編號15所示之時間搭乘計程車
    返還郵政醫院就診，共計支出3,155 元（計算式：145*19+2
    00*2=3155） ，已據提出收據21紙為證。則原告請求被告賠
    償之計程車資在3,155 範圍內，為有理由，逾此之請求，即
    屬無據。
  (四)喪失勞動能力損失19萬928 元部分：查原告因本件車禍經醫
    診須休養4 個月，有亞東紀念醫院於95年12月30日出具之診
    斷證明書1 件在卷可證（詳附證一），堪信原告喪失勞動能
    力之期間約為4 個月。而原告主張其每月之本薪為2 萬3,86
    6 元之事實，已據提出94年4 、5 、6 月之薪資證為各1 件
    為證，亦堪憑信。又原告曾收受常備兵徵集令，通知原告於
    95年10月24日入伍，而原告現已入伍服役之事實，已據其訴
    訟代理人於本院96年4 月19日審理時陳述甚詳，則原告喪失
    勞動能力之確實期間應為3 月26日，則原告自得請求被告賠
    償喪失4 個月之勞動能力損失9 萬2,282 元（計算式：2386
    6 *(3 +26/30)=92282 ，元以下四捨五入），逾此部分原告
    未能舉證以實其說，不應准許。
  (五)機車修理費4,730 元：查原告主張其因機車損壞支出修理費
    用4,730 元，已據提出收據1 件為證。又原告之機車係93年
    2 月出廠，業據其提出行車執照1 件為證（閱畢發還），於
    本件車禍95年4 月7 日發生時已使用2 年2 個月，而惟修復
    補強費用計算回復原狀之金額，應扣除折舊（最高法院77年
    度第9 次民事庭會議決議參照），參酌行政院頒布「固定資
    產耐用年數表」及「固定資產折舊率表」規定，機車耐用年
    數為3 年，依定率遞減法每年折舊千分之536 ，但其最後一
    年之折舊額，加歷年折舊累計額，其總和不得超過該資產成
    本額十分之九。又依「營利事業所得稅結算申報查核準則」
    第95條第8 項規定：「固定資產提列折舊採用定率遞減法者
    ，以一年為計算單位，其使用期間未滿一年者，按實際使用
    月數相當於全年之比例計算之，不滿一月者，以月計」，則
    原告之機車修理費用經扣除折舊後應為927 元【計算式：47
    30*(1-0.536)*(1-0.536)*(1-2*0.536/12)=927 ，元以下四
    捨五入】。因此，原告請求被告賠償機車之修理費用在927
    範圍內，為有理由，逾此之請求，即屬無據。
  (六)中醫藥費4,850 元部分：查原告此部分之支出係向正元參藥
    行購買中醫之支出，並非經醫囑所支出之醫療費用，尚難認
    係醫療所必須之費用，自不得請求被告賠償。
  (七)後續醫療費用5 萬621 元部分：原告就此部分之主張雖未舉
    證以實其說，惟已於本院96年4 月19日審理時陳稱：此部分
    之損害尚未實際發生，保留此部分之請求權，等實際發生後
    再向被告請求等語，則此部分之請求已據原告減縮，本院自
    無審究之必要，且非本件判決既判力效力範圍所及，併予敘
    明。
  (八)增加生活上之支出部分：原告此部分之請求原係依附於醫療
    費用之請求項下，惟本院審核其單據（附於原證三），均為
    購買膠帶、棉花棒、紗布、威碘、及補品之支出，係屬增加
    生活上之支出，爰另分項說明。查原告購買膠帶、棉花棒、
    紗布、威碘之支出，合計為660 元（計算式：110+60+20+18
    5+ 130+80+75=660），衡諸常情係出院後傷口換藥所必須，
    核屬增加生活上之支出，且到庭被告對此亦不爭執，則原告
    自得請求被告賠償。逾此部分係原告購買膠原蛋白、鈣片、
    及不明藥品，既無法提出醫師處方或建議，尚難認係增加生
    活之之支出，自不應准許。
  (九)精神慰撫金30萬元部分：查原告因本件車禍受有左側踝關節
    脫臼、腳踝外髁骨折之傷害，衡諸社會一般通念，精神上當
    受有相當之痛苦，本院審酌原告教育程度為專科，原任職勤
    務員工作，且於本件車禍發生後尚能入伍服役，被告甲○○
    教育程度為國中，職業為司機，經濟狀況為小康，及其他一
    切情狀，因認原告請求被告賠償之精神慰撫金以20萬元為適
    當，逾此部分之請求，即屬過高，不應准許。
  (十)綜上所述，原告所受各項損害總計為37萬4,749 元（計算式
    ：13725+64000+3155+92282+927+660+200000=374749）。
六、按損害之發生或擴大，被害人與有過失者，法院得減輕賠償
    金額或免除之。民法第217 條第1 項定有明文。復按行車速
    度，依速限標誌或標線之規定，無標誌或標線者，行車時速
    不得超過50公里，又因雨霧致視線不清或道路發生臨時障礙
    時，應減速慢行，作隨時停車之準備，道路交通安全規則第
    93條第1 項定有明文。查原告行經車禍路段當時下雨，視線
    不是很好，非但不予減速，作隨時停車之準備，仍以時速50
    至60公里之速度超速行駛，則原告超速行駛之行為於本件損
    害之發生、擴大，顯與有過失。台灣省台北縣區車輛行車事
    故鑑定委員會鑑定意見，亦認原告未注意車前狀況超速行駛
    同為肇事因素。本院審酌原告與被告甲○○行行為同為肇事
    原因，認應減輕被告百分之五十之賠償責任，較為合理。依
    此計算，原告得請求之金額應為18萬7375 元（計算式：37
    4749*0.5=187375 ，元以下四捨五入）。
七、從而，原告依據侵權行為之法律關係，請求被告甲○○、友
    聯汽車貨運有限公司連帶賠償18萬7,375 元，及自95年11月
    15 日 即追加起訴狀繕本送達翌日起至清償日止按年息5%計
    算之利息，為有理由，應予准許，逾上開准許之請求，即屬
    無據，應予駁回。又本判決所命被告給付之金額未逾新台幣
    50萬元，爰依職權宣告假執行，又被告甲○○陳明願供擔保
    請准宣告免假執行，爰酌定相當擔保金額准許之。至於原告
    敗訴部分，其假執行之聲請亦失所附麗，應併予駁回。
九、末按原告於本院95年度交簡字第277 號刑事案件審理中對於
    被告甲○○提起附帶民事訴訟，原告此部分之訴依法無庸徵
    收裁判費；嗣原告於上開附帶民事訴訟移送民庭後，追加聯
    友汽車貨運有限公司、羅東發為被告，原告追加之訴依法應
    徵收裁判費；因此，被告甲○○雖同受敗訴部分，但本件之
    訴訟費用主要係因原告與被告聯友汽車貨運有限公司間追加
    訴訟而產生，爰就被告受敗訴判決部分命聯友汽車貨運有限
    公司負擔訴訟費用，至於被告甲○○部分，則僅須負擔機車
    損害賠償部分之裁判費用，併此敘明。
十、結論：原告之訴為一部有理由，一部無理由，依民事訴訟法
    第385 條第1 項前段、第79條、第85條第2 項、第389 條第
    1 項第5 款、第392 條第2 項，判決如主文。
中　　華　　民　　國　　96　　年　　4 　　月　　20　　日
                  民事第三庭    法　官　何君豪
以上正本係照原本作成
如對本判決上訴，須於判決送達後20日內向本院提出上訴狀
中　　華　　民　　國　　96　　年　　4 　　月　　20　　日
                                書記官　蕭興南
